【裁判字號】    97,訴,1798
【裁判日期】    971224
【裁判案由】    毒品危害防制條例
【裁判全文】
臺灣基隆地方法院刑事判決              97年度訴字第1798號
公  訴  人  臺灣基隆地方法院檢察署檢察官
被      告  乙○○
上列被告因違反毒品危害防制條例案件，經檢察官提起公訴（97
年度毒偵字第2785號），被告就被訴事實為有罪之陳述，本院合
議庭裁定由受命法官獨任進行簡式審判程序審理，並判決如下：
    主  文
乙○○施用第一級毒品，累犯，處有期徒刑捌月。扣案之第一級
毒品海洛因壹包（驗餘淨重零點壹肆肆伍公克）併同難以完全析
離之包裝袋壹只沒收銷燬之。
    事  實
一、乙○○前因違反麻醉藥品管理條例及藥事法案件，經本院判
    處應執行有期徒刑6 年6 月；又因違反藥事法案件，經本院
    判處有期徒刑8 月確定。上開2 案件，嗣經本院裁定應執行
    有期徒刑7 年確定；復因違反麻醉品管理條例案件，經臺灣
    桃園地方法院判決判處有期徒刑6 月確定，上揭案件接續執
    行，而於民國88年11月15日假釋出監併付保護管束。於保護
    管束期間，再因施用第二級毒品案件，經本院裁定送觀察勒
    戒後，認無繼續施用毒品之傾向，由臺灣基隆地方法院檢察
    署檢察官以89年度毒偵字第1297號為不起訴處分確定。復因
    施用第一級、第二級毒品案件，經本院裁定送觀察勒戒後，
    認有繼續施用毒品之傾向，再經本院裁定送強制戒治（91年
    1 月3 日執行期滿），並判處有期徒刑8 月、5 月，應執行
    有期徒刑10月確定。嗣其上開假釋經撤銷，應執行殘刑有期
    徒4 年4 月，並與上揭經本院判處有期徒刑10月部分接續執
    行，後於95年2 月7 日執行完畢。惟再因施用第一、二級毒
    品案件，經本院以96年度訴字第140 號判決各判處有期徒刑
    10月、6 月，應執行有期徒刑1 年2 月確定，嗣經本院以96
    年度聲減字第493 號裁定減刑後應執行有期徒刑8 月確定，
    甫於97年1 月27日縮短刑期執行完畢。詎其猶不知戒除毒癮
    ，基於施用第一級毒品海洛因之犯意，於97年10月26日上午
    11 時許，在基隆市○○區○○路129號住處，以將海洛因倒
    入注射針筒加水混合注射身體方式，施用第一級毒品海洛因
    1 次。嗣於同日17時許，為警在基隆市○○區○○路168 巷
    9 弄口查獲，並扣得第一級毒品海洛因1 包（驗餘淨重0.14
    45公克），經其同意為警採集其尿液送驗，結果呈嗎啡陽性
    反應，始查悉上情。
二、案經基隆市警察局第三分局報請臺灣基隆地方法院檢察署檢
    察官偵查起訴。
    理  由
一、本件被告乙○○所犯者非為死刑、無期徒刑、最輕本刑為3
    年以上有期徒刑之罪或高等法院管轄第一審案件，其於準備
    程序進行中，先就被訴事實為有罪之陳述，經告知其簡式審
    判程序之要旨，並聽取公訴人、被告之意見後，本院業已依
    刑事訴訟法第273 條之1 第1 項之規定，裁定由受命法官獨
    任以簡式審判程序進行本案之審理。
二、上揭事實，業據被告於本院準備程序、審理時坦承不諱，而
    被告為警查獲後所採集之尿液檢體，經送請檢驗，結果呈嗎
    啡陽性反應，有臺灣尖端先進生技醫藥股份有限公司濫用藥
    物尿液檢驗報告1 份附卷可稽，並有如事實欄一所示物品扣
    案足資佐證，又扣案之白色粉末1 包（驗餘淨重0.1445公克
    ），經送請交通部民用航空局航空醫務中心檢驗結果，確含
    第一級毒品海洛因成分，此有該局97年11月11日航藥鑑字第
    0975740 號鑑定書在卷可參，堪認被告上開自白與事實相符
    ，足以採信。又其前因施用毒品案件，經本院裁定送觀察勒
    戒後，認無繼續施用毒品之傾向，由臺灣基隆地方法院檢察
    署檢察官以89年度毒偵字第1297號為不起訴處分確定；復因
    施用第一級、第二級毒品案件，經本院裁定送觀察勒戒後，
    認有繼續施用毒品之傾向，再經本院裁定送強制戒治（91年
    1 月3 日執行期滿），並判處有期徒刑8 月、5 月，應執行
    有期徒刑10月確定，嗣再因施用毒品案件，經本院判處如事
    實欄一所示有期徒刑等情，有臺灣高等法院被告前案紀錄表
    在卷可稽。被告既曾於前次強制戒治執行完畢後「五年內再
    犯」，且經法院判處罪刑確定，竟又再次於如事實欄一所示
    之時間，施用第一級毒品，即非屬毒品危害防制條例第20條
    第3 項所定「五年後再犯」之情形，從而，檢察官依法逕行
    起訴，於法要無不合。綜上，本件事證明確，被告犯行洵堪
    認定，應依法論科。
三、查海洛因係毒品危害防制條例第2 條第2 項第1 款所定之第
    一級毒品。核被告所為，係犯毒品危害防制條例第10條第1
    項之施用第一級毒品罪。被告持有第一級毒品海洛因之低度
    行為，應為施用第一級毒品之高度行為所吸收，不另論罪。
    被告有事實欄一所載之前案紀錄暨科刑執行情形，有臺灣高
    等法院被告前案紀錄表在卷可稽，其於受有期徒刑之執行完
    畢後，5 年內故意再犯有期徒刑以上之本罪，為累犯，應依
    刑法第47條第1 項之規定加重其刑。爰審酌被告犯罪之動機
    ，曾因毒品觀察勒戒、強制戒治出所，仍不知戒除，再度施
    用毒品，惟犯罪後坦承犯行，所犯之施用毒品犯行乃戕害自
    己身心健康，尚未危及他人等一切情狀，核情量處如主文所
    示之刑。
四、扣案之第一級毒品海洛因1 包（驗餘淨重0.1445公克）併同
    難以完全析離之外包裝袋1 只，均為查獲之毒品（蓋無論以
    何種方式分離包裝袋與其內裝之毒品，包裝袋內均會有極微
    量毒品殘留，故上述包裝袋應整體視為查獲毒品，參見最高
    法院95年度臺上字第3739號、第7354號判決），應依毒品危
    害防制條例第18條第1 項前段之規定宣告沒收銷燬之。
據上論斷，應依刑事訴訟法第273 條之1 第1 項、第299 條第1
項前段，毒品危害防制條例第10條第1 項、第18條第1 項前段，
刑法第11條、第47條第1 項，判決如主文。
本案經檢察官甲○○到庭執行職務。
中    華    民    國    97    年    12     月    24   日
                  刑事第二庭法  官  黃梅淑
以上正本證明與原本無異。
如不服本判決應於收受本判決後10日內向本院提出上訴書狀，其
未敘述上訴理由者，並得於提起上訴後10日內向本院補提理由書
狀（均須按他造當事人之人數附繕本。）「切勿逕送上級法院」
中    華    民    國    97    年    12     月    24   日
                            書記官  盧鏡合
附錄論罪法條：
毒品危害防制條例第10條第1項
施用第一級毒品者，處 6 月以上 5 年以下有期徒刑。


司法院資訊處製作；財團法人民間司法改革基金會備份。
